# Legend guide:ggplot2图例使用方法解析

文章内容为下述文章，整理而来。
http://docs.ggplot2.org/current/guide_legend.html

## 用法概述：Usage
```
guide_legend(title = waiver(), title.position = NULL, title.theme = NULL, title.hjust = NULL, 
  title.vjust = NULL, label = TRUE, label.position = NULL, label.theme = NULL, 
      label.hjust = NULL, label.vjust = NULL, keywidth = NULL, keyheight = NULL, direction = NULL, 
      default.unit = "line", override.aes = list(), nrow = NULL, ncol = NULL, byrow = FALSE, 
      reverse = FALSE, order = 0, ...)
```
## 参数详解：Arguments
### 图例显示与否
下面是控制是否显示图例的选项：
如果我们不想要生成图例,我们只需要设置，colour=FALSE
```{r,fig.width=5,fig.height=3,fig.show='hold'}
library(ggplot2)
first=ggplot(mpg,aes(displ,hwy,colour=cyl)) +geom_point()
first
first+guides(colour=FALSE)
```
注意上面我们用的是colour来生成的图例,所以下面我们控制图例的时候用colour

### title:标题
#### 设置标题是否显示：title=NULL
```{r,fig.width=5,fig.height=3,fig.show='hold'}
first+guides(colour=guide_legend(title=NULL))
second=ggplot(mpg,aes(displ,hwy,colour=factor(cyl)))+geom_point()
second
second+guides(colour=guide_legend(title=NULL))
```

#### 还要知道：
如果我们用fill来填充颜色,那么我们去掉图例就需要用fill, 去掉标题,也用fill,如下：
```{r,fig.width=5,fig.height=3,fig.show='hold'}
third=ggplot(mpg,aes(cyl,hwy,fill=factor(cyl))) +geom_boxplot()
third
third+guides(fill=FALSE)
third+guides(fill=guide_legend(title=NULL))
```
#### 利用title改变标题
```{r,fig.width=5,fig.height=3}
third+guides(fill=guide_legend(title="how"))
```
### title.position:标题位置
标题位置分为四种：top(),bottom(下),left(左),right(右)
```{r,fig.show="hold",fig.width=5,fig.height=3}
third+guides(fill=guide_legend(title.position="top"))
third+guides(fill=guide_legend(title.position="bottom"))
third+guides(fill=guide_legend(title.position="left"))
third+guides(fill=guide_legend(title.position="right"))
```
#### title.theme:标题样式控制
在这个选项中我们可以随意的控制标题的size(大小),face(字体),colour(颜色),angel(旋转角度).
```{r,fig.width=5,fig.height=3}
third+guides(fill = guide_legend( title.theme = element_text(size=15, face="italic", colour = "red", angle = 30)))
```
#### title.hjust:水平方向调节对齐方式
标题的对齐方式，为了形象的显示，我们需要引入下面的一个变量.
```{r,fig.show="hold",fig.width=5,fig.height=3,fig.show="hold"}
third+guides(fill=guide_legend(title.hjust=0,nrow=1))
third+guides(fill=guide_legend(title.hjust=0.5,nrow=1))
third+guides(fill=guide_legend(title.hjust=1,nrow=1))
```
#### title.vjust:竖直方向调节对齐方式
```{r,fig.show="hold",fig.width=5,fig.height=3,fig.show="hold"}
third+guides(fill=guide_legend(title.vjust=0,title.position="left"))
third+guides(fill=guide_legend(title.vjust=0.5,title.position="left"))
third+guides(fill=guide_legend(title.vjust=1,title.position="left"))
```

### label:标签
#### 是否生成????
logical. If TRUE then the labels are drawn. If FALSE then the labels are invisible.
两个选线，TRUE和FALSE控制是否生成标签
```{r,fig.show="hold",fig.width=5,fig.height=3,fig.show="hold"}
third+guides(fill=guide_legend(label=TRUE))
third+guides(fill=guide_legend(label=FALSE))
```
#### label.position
和标题位置类似
```{r,fig.show="hold",fig.width=5,fig.height=3}
third+guides(fill=guide_legend(label.position="top"))
third+guides(fill=guide_legend(label.position="bottom"))
third+guides(fill=guide_legend(label.position="left"))
third+guides(fill=guide_legend(label.position="right"))
```

#### label.theme：标签的样式
和标题的样式一样。
```{r,fig.width=5,fig.height=3}
third+guides(fill = guide_legend( label.theme = element_text(size=15, face="italic", colour = "red", angle = 30)))
```
#### label.hjust:水平对齐方式
```{r,fig.show="hold",fig.width=5,fig.height=3,fig.show="hold"}
third+guides(fill=guide_legend(label.hjust=0,label.position="top"))
third+guides(fill=guide_legend(label.hjust=0.5,label.position="top"))
third+guides(fill=guide_legend(label.hjust=1,label.position="top"))
```
#### label.vjust:竖直方向对齐方式
```{r,fig.show="hold",fig.width=5,fig.height=3,fig.show="hold"}
third+guides(fill=guide_legend(label.vjust=0,label.position="left"))
third+guides(fill=guide_legend(label.vjust=0.5,label.position="left"))
third+guides(fill=guide_legend(label.vjust=1,label.position="left"))
```
### keywidth：图表宽,keyheight图表高
```{r,fig.show="hold",fig.width=5,fig.height=3,fig.show="hold"}
third+guides(fill=guide_legend(keywidth=5))
third+guides(fill=guide_legend(keywidth=10))
third+guides(fill=guide_legend(keyheight=1))
third+guides(fill=guide_legend(keyheight=5))
```

#### direction
A character string indicating the direction of the guide. One of "horizontal" or "vertical."
```{r,fig.show="hold",fig.width=5,fig.height=3,fig.show="hold"}
third+guides(fill=guide_legend(direction="horizontal"))
third+guides(fill=guide_legend(direction="vertical"))
```

#### default.unit
A character string indicating unit for keywidth and keyheight.
#### override.aes
如果我们设定的透明度很低，同样我们的图例中的色彩也会很淡，
这个override.aes就是控制图例的颜色不变。
```{r,fig.show="hold",fig.width=5,fig.height=3,fig.show="hold"}
four=ggplot(mpg,aes(displ,hwy,colour=factor(cyl))) +geom_point(alpha=1/10)
four+guides(colour=guide_legend(override.aes = list(alpha = 1)))
```
#### nrow；控制没列的个数
```{r,fig.show="hold",fig.width=5,fig.height=3,fig.show="hold"}
third
third+guides(fill=guide_legend(nrow=4))
third+guides(fill=guide_legend(nrow=3))
third+guides(fill=guide_legend(nrow=2))
```
#### ncol:控制每行的个数
```{r,fig.show="hold",fig.width=5,fig.height=3,fig.show="hold"}
third
third+guides(fill=guide_legend(ncol=4))
third+guides(fill=guide_legend(ncol=2))
third+guides(fill=guide_legend(ncol=1))
```
#### byrow:横，bycol：竖
图例排序的顺序
```{r,fig.show="hold",fig.width=5,fig.height=3,fig.show="hold"}
third
third+guides(fill=guide_legend(ncol=3,byrow=TRUE))
third+guides(fill=guide_legend(ncol=3,bycol=TRUE))
```
#### reverse
反向显示图例
```{r,fig.show="hold",fig.width=5,fig.height=3,fig.show="hold"}
third
third+guides(fill=guide_legend(reverse=TRUE))
```
#### order
positive integer less that 99 that specify the order of this guide in the multiple guides. If 0 (default), the order is determined by a secret algorithm.
不明觉历的。
```{r,fig.show="hold",fig.width=5,fig.height=3,fig.show="hold"}
third
third+guides(fill=guide_legend(order=5))
third+guides(fill=guide_legend(order=0))
```